sk-SK: Zdravie a krása > Osobná starostlivosť > Starostlivosť o vlasy > Príslušenstvo k nástrojom na úpravu vlasov > Klipy a sponky na kulmovanie vlasov: Klipy; Sponky
es: Salud y belleza > Cuidado personal > Cuidado capilar > Accesorios para útiles de peluquería > Pinzas y horquillas para rulos: Pinzas; Insignias deportivas
fr: Santé et beauté > Hygiène personnelle > Soin des cheveux > Accessoires pour outils de coiffure > Bigoudis et pics à bigoudis: Pinces; Broches
zh-TW: 保健與美容 > 個人保養 > 頭髮保養 > 髮型工具配件 > 捲髮器固定夾/針: 小剪刀; 別針
sl-SI: Zdravje in lepota > Osebna nega > Nega las > Dodatki za orodje za oblikovanje las > Sponke in zatiči za kodralnike las: Sponke; Zatiči
zh-CN: 保健/美容/卫生/护理 > 个人护理 > 头发护理 > 头发造型工具配件 > 鸭嘴夹/卷发用抓夹发夹: 抓夹; 饰针
sv: Skönhet och hälsa > Personlig vård > Hårvård > Tillbehör till hårstylingsprodukter > Pinnar och klämmor till hårrullar: Klämmor; Knappnålar
nl: Gezondheid en persoonlijke verzorging > Persoonlijke verzorging > Haarverzorging > Accessoires voor haarstylingsapparaten > Klemmen en pennen voor krultangen: Clips; Pinnen
nb: Skjønnhet og helse > Personlig pleie > Hårpleie > Tilbehør til hårstylingsprodukter > Hårkrøllingsklips og -pinner: Klips; Pinner
fi: Terveys ja kauneus > Henkilökohtainen hygienia > Hiustenhoito > Hiusten muotoiluvälineiden lisätarvikkeet > Kampausklipsit ja -pinnit: Klipsit; Pinssit
ro-RO: Sănătate și frumusețe > Îngrijire personală > Îngrijirea părului > Accesorii pentru instrumente de coafat > Agrafe și cleme pentru bigudiuri: Cleme; Agrafe
pt-PT: Saúde e beleza > Cuidado pessoal > Cuidado do cabelo > Acessórios para pentear o cabelo > Molas e clipes para enrolar o cabelo: Clipes; Pins
cs: Zdraví a krása > Osobní péče > Péče o vlasy > Nástroje pro vlasový styling – příslušenství > Svorky a spony na natáčky: Sponky; Odznaky
en: Health & Beauty > Personal Care > Hair Care > Hair Styling Tool Accessories > Hair Curler Clips & Pins: Clips; Pins
vi: Sức khỏe và sắc đẹp > Sản phẩm chăm sóc cá nhân > Chăm sóc tóc > Phụ kiện dụng cụ làm tóc > Kẹp ghim uốn tóc: Kẹp; Ghim cài
ko: 건강/미용 > 개인 미용/위생 용품 > 모발 관리 > 헤어 스타일링 도구 부대용품 > 헤어 컬링기 클립/핀: 클립; 핀
de: Gesundheit & Schönheit > Körperpflege > Haarkosmetik > Zubehör für Haarstyling-Geräte > Lockenwicklerklammern & -nadeln: Clips; Pins
hu: Egészség és szépség > Személyes gondoskodás > Hajápolás > Hajformázóeszköz-kiegészítők > Hajcsavaró klipek és tűk: Kapcsok; Tűk
ru: Красота и здоровье > Личная гигиена и уход за собой > Уход за волосами > Аксессуары для инструментов для укладки волос > Зажимы и шпильки для бигудей: Зажимы; Шпильки
bg-BG: Здраве и красота > Лична грижа > Грижа за косата > Аксесоари за инструменти за оформяне на коса > Щипки и фиби за маши за коса: Щипки; Фиби
pt-BR: Saúde e beleza > Cuidados pessoais > Cuidados com os cabelos > Acessórios para utensílios de penteado > Pregadores e rolos para cabelo: Clipes; Pins
lt-LT: Sveikata ir grožis > Asmeninė priežiūra > Plaukų priežiūra > Plaukų formavimo įrankių priedai > Plaukų suktukų segtukai ir smeigtukai: Segtukai; Smeigtukai
it: Salute e bellezza > Cura della persona > Cura dei capelli > Accessori per utensili per parrucchieri > Fermagli e spilloni per bigodini: Fermagli; Spille
pl: Zdrowie i uroda > Higiena osobista > Pielęgnacja włosów > Akcesoria do stylizacji włosów > Wałki do włosów i spinki do wałków: Zaciski; Odznaki
el: Υγεία & ομορφιά > Προσωπική φροντίδα > Περιποίηση μαλλιών > Αξεσουάρ εργαλείων styling μαλλιών > Κλιπ & τσιμπιδάκια για συσκευές κατσαρώματος των μαλλιών: Κλιπ; Τσιμπιδάκια
tr: Sağlık ve Güzellik > Kişisel Bakım > Saç Bakımı > Saç Şekillendirme Aleti Aksesuarları > Bigudi Kıskaç ve İğneleri: Kıskaçlar; İğneler
ja: 美容・健康 > 衛生日用品 > ヘアケア用品 > ヘアスタイリング道具関連用品 > ヘアカーラー用クリップ・ピン: クリップ; ピン
th: สุขภาพและความงาม > ผลิตภัณฑ์ดูแลส่วนบุคคล > การดูแลผม > อุปกรณ์จัดแต่งผม > คลิปและปิ่นของโรลม้วนผม: คลิป; หมุดฮอกกี้
hr-HR: Zdravlje i ljepota > Osobna njega > Njega kose > Dodaci za oblikovanje kose > Kopče i ukosnice za uvijanje kose: Kopče; Ukosnice
da: Sundhed og skønhed > Personlig pleje > Hårpleje > Tilbehør til hårstylingredskaber > Clips og nåle til curlere: Klemmer; Nåle